臺灣苗栗地方法院民事小額判決  
111年度苗小字第209號
原      告  合作金庫商業銀行股份有限公司

法定代理人  雷仲達  
訴訟代理人  陳慶順  
            朱宏霖  
被      告  鄭崇文律師（被繼承人黃建通之遺產管理人）

上列當事人間請求清償債務事件，本院於民國111年3月22日言詞
辯論終結，判決如下：
    主  文
被告應於管理被繼承人黃建通之遺產範圍內給付原告新臺幣
  54,777元，及其中新臺幣52,876元自民國110年4月2日起至清
  償日止，按週年利率百分之15計算之利息。
訴訟費用新臺幣1,000元由被告於管理被繼承人黃建通之遺產範
  圍內負擔。
本判決得假執行。          
　　事實及理由
一、原告主張：訴外人黃建通前向原告申辦信用卡使用，約定被
    告得持卡至特約商店刷卡消費，惟應於每月繳款截止日前向
    原告全數清償或以循環信用方式繳付應繳金額，如有未依約
    繳納即視為全部到期，並應自各筆帳款入帳日起至清償日止
    ，給付按週年利率百分之15計算之循環利息，另收取三期分
    別為新臺幣（下同）100元、200元、300元之違約金。而黃
    建通迄民國110年4月1日止，尚積欠本金52,876元、利息1,2
    93元、違約金600元及其他應收款8元，合計54,777元未清償
    ，惟其業於110年1月18日逝世，其繼承人均已拋棄繼承，經
    本院選任被告為其遺產管理人，爰依消費借貸法律關係提起
    本訴等語。並聲明：如主文第1項所示。
二、被告則以：對原告請求沒有意見等語。
三、本院之判斷：
    原告主張上開事實，業據其提出與所述相符之本院110年度
    繼字第9號、110年度司家催字第19號家事事件公告、信用卡
    申請書、信用卡逾期帳款轉列催收款通知書、信用卡消費明
    細帳單、信用卡消費明細帳單繳款金額暨結欠消費款轉列催
    收款一覽表、信用卡約定條款各1份（本院卷第17至65頁）
    為證，本院依調查證據之結果，堪信原告主張為真正。從而
    原告依消費借貸法律關係，訴請被告於管理被繼承人黃建通
    之遺產範圍內給付如主文第1項所示，即無不合，應予准許
    。
四、本件依民事訴訟法第436條之20規定，應依職權宣告假執行
    ，並依同法第78條及第436條之19第1項規定，確定訴訟費
    用額即第一審裁判費1,000元，應由被告於管理被繼承人黃
    建通之遺產範圍內負擔。
中　　華　　民　　國　　111 　年　　3 　　月　　22　　日
                  苗栗簡易庭  法  官  劉奕榔
以上正本係照原本作成。
如不服本判決，應於判決送達後20日內，以判決違背法令為理由
，向本院提出上訴狀並表明上訴理由，及須按他造當事人之人數
附繕本。如委任律師提起上訴者，應一併繳納上訴裁判費。
上訴理由應表明：
一、原判決所違背之法令及其具體內容。
二、依訴訟資料可認為原判決有違背法令之具體事實。
如未表明上訴理由者，應於上訴後20日內向本院提出上訴理由。
當事人如對本件訴訟內容有所疑義，得聲請閱卷。
                              書記官  江秋靜
中　　華　　民　　國　　111 　年　　3 　　月　　22　　日